臺灣高等法院臺中分院刑事判決　　　　　　民國九十二年度交上易字第二○三七號
　　上　訴　人　臺灣彰化地方法院檢察署檢察官
　　上　訴　人
　　即　被　告　甲○○
　　選任辯護人　蔡宏隆
右上訴人因被告過失傷害案件，不服台灣彰化地方法院九十二年度交易字第一二號，
中華民國九十二年七月三十一日第一審判決（起訴案號：台灣彰化地方法院檢察署九
十一年度偵字第八六五五號），提起上訴，本院判決如左：
    主      文
上訴駁回。
甲○○緩刑年。
    事實及理由
一、本案經本院審理結果，認第一審判決認事用法及量刑均無不當，應予維持，並引
    用第一審判決書記載之事實、證據及理由（如附件）。
二、上訴人即被告甲○○在本院並未提出其他有利之證據，其辯稱：轉彎車雖應讓直
    行車先行，但若直行車尚未進入交叉路口，而轉彎車已達中心處開始轉彎，則直
    行車應讓轉彎車先行，本件車禍撞擊點為自小客車右前輪胎與鋼圈處，顯見被告
    駕駛之自小客車已開始轉彎之行為，此時乙○○之直行車應讓被告之轉彎車先行
    ，乙○○未讓行致肇事，被告應無過失云云。然查車禍之肇事責任，經台灣省彰
    化縣區車輛行車事故鑑定委員會鑑定結果，認「甲○○駕駛自小客車未注意讓直
    行車先行，貿然右轉與右側慢車道直行駛至之機車碰撞，乙○○駕駛重機車沿慢
    車道正常直行，遇外側快車道同向汽車突然右轉駛至，難予防範，甲○○駕駛自
    小客車右轉彎不當，為肇事原因，乙○○無肇事因素」等情，有該會鑑定意見書
    一份附卷可稽，被告於本院聲請覆議，經本院再送台灣省車輛行車事故覆議鑑定
    委員會鑑定結果，亦認「甲○○駕駛自小客車，錯用右轉車道且右轉時未充分注
    意右側車輛並讓其先行，為肇事原因」，此有該會九十三年二月十九日府覆議字
    第九二一一五一二號函在卷可按，則被告確有行車過失，應負肇事責任，已無置
    疑，所辯非可採取，原審予以論科，並無不合，檢察官上訴謂量刑過輕及被告上
    訴謂無行車過失云云，均非有理由，應予駁回。末查被告以前未曾受有期徒刑以
    上刑之宣告，有刑案資料查註紀錄表可考，而其肇事後業以新臺幣九十五萬元與
    告訴人達成和解，有和解筆錄存卷可憑，其一時失慮，致觸刑章，經此次受刑宣
    告之教訓，當知警惕，應無再犯之虞，本院認所宣告之刑，以暫不執行為適當，
    故予同時諭知緩刑三年，以啟自新。
三、據上論斷，應依刑事訴訟法第三百七十三條、第三百六十八條，刑法第七十四條
    第一款，判決如主文。
本案經檢察官丙○○到庭執行職務。
中      華      民      國      九十三  年      三      月      三十一  日
                                臺灣高等法院臺中分院刑事第二庭
                                      審判長法  官  羅  禮  政
                                            法　官  蔡　聰　明
                                            法  官　陳　欣　安
右正本證明與原本無異。
不得上訴
                                            書記官  紀  美  鈺
中      華      民      國      九十三  年      四      月      二      日
                                                                        Ａ
